臺灣高等法院刑事判決　　　　　　　 100年度上訴字第1454號
上　訴　人
即　被　告　簡誠偉
選任辯護人　王淑琍律師（扶助律師）
上列上訴人即被告因毒品危害防制條例案件，不服臺灣板橋地方
法院99年度訴字第3563號，中華民國100 年3 月31日第一審判決
（起訴案號：臺灣板橋地方法院檢察署99年度偵字第25385 號、
99年度毒偵字第6280號） ，提起上訴，本院判決如下：
    主  文
原判決關於販賣第一級毒品未遂（共二罪）部分，暨定應執行刑
部分均撤銷。
簡誠偉販賣第一級毒品未遂，累犯，處有期徒刑拾年；扣案之行
動電話壹支（含行動電話門號0000000000號SIM 卡壹枚）沒收。
其餘上訴駁回。
前開撤銷改判部分所處之刑與上訴駁回部分所處之刑，應執行有
期徒刑拾年陸月。扣案殘渣袋伍個內殘留之微量第一級毒品海洛
因（量微無法秤重），均沒收銷燬之；扣案之第一級毒品海洛因
外包裝袋伍個、注射針筒貳支及玻璃球壹個、行動電話壹支（含
行動電話門號0000000000號SIM 卡壹枚），均沒收。
    事  實
一、簡誠偉前於民國94年間，因施用毒品案件，經依臺灣板橋地
    方法院94年度毒聲字第265 號裁定送觀察、勒戒後，認有繼
    續施用毒品之傾向，再依該院94年度毒聲字第460 號裁定施
    以強制戒治，94年3 月17日開始執行，94年11月10日因無繼
    續戒治之必要而執行完畢釋放，復經臺灣板橋地方法院檢察
    署以95年度戒毒偵字第13號為不起訴處分。95年間，因違反
    毒品危害防制條例（施用毒品）案件，經臺灣板橋地方法院
    以95年度訴字第2533號判決判處有期徒刑9 月，嗣並確定，
    復經裁定減為有期徒刑4 月又15日，96年2 月17日刑期起算
    ，開始執行，96年7 月16日縮短刑期執行完畢。96年間，因
    違反毒品危害防制條例（施用毒品）案件，經臺灣桃園地方
    法院以96年度審訴字第1331號判決判處有期徒刑8 月，嗣並
    確定；另於97年間，因違反毒品危害防制條例（施用毒品）
    案件，經臺灣板橋地方法院以97年度訴字第309 號判決判處
    有期徒刑8 月，嗣並確定；上開2 案經臺灣板橋地方法院以
    97年度聲字第5281號裁定應執行有期徒刑1年2月確定，97年
    10月20日刑期起算，開始執行，98年11月30日縮刑期滿執行
    完畢。
二、簡誠偉仍不知悔改，明知海洛因係毒品危害防制條例第2 條
    第2 項第1 款所規定之第一級毒品，不得非法持有、施用及
    販賣，竟為下列行為：
（一）99年7月21 日22時44分許，接獲陳仲信以其持用之行動電
      話0000000000門號，撥打簡誠偉所有之行動電話00000000
      00門號，向其詢問8分之1錢即0.45公克毒品海洛因價格。
      簡誠偉竟意圖營利，並基於販賣毒品海洛因以牟利之犯意
      ，與陳仲信談妥由其以新臺幣（下同）2,500元之代價，
      販賣毒品海洛因0.45公克與陳仲信，並議定在其址設新北
      市○○區○○路166巷6之1 號居所附近之便利商店面交毒
      品海洛因及價金而著手實行；嗣陳仲信依約在前開地點等
      候，然因久候簡誠偉未果，且自己尚有其他要事，又因簡
      誠偉之行動電話沒電無法取得聯繫，而先行離去。翌日凌
      晨2時47 分許，陳仲信再以前開方式與簡誠偉聯絡，除質
      問其電話為何不通外，復向其詢問4 分之1錢即0. 9 公克
      毒品海洛因價格。簡誠偉接續基於前開販賣毒品海洛因牟
      利之犯意，與陳仲信談妥由其以5,000 元之代價，販賣毒
      品海洛因0.9 公克與陳仲信，並議定在上開便利商店面交
      毒品海洛因及價金而著手實行。嗣簡誠偉又因故未能到場
      ，而未得逞。
（二）簡誠偉基於施用第一級毒品之犯意，於同年8 月4 日20、
      21時許，在其上址居所，以針筒注射之方式，施用毒品海
      洛因1 次。嗣於同年月5 日10時50分許，在上址居所為警
      拘獲，並扣得其所有施用毒品海洛因使用之殘渣袋5 個、
      注射針筒2 支、玻璃球1 個，及其所有聯繫販賣毒品海洛
      因事宜之行動電話1 支（含行動電話門號0000000000號SI
      M 卡1 枚）等物。經警採尿送驗結果，呈嗎啡陽性反應，
      始悉上情。
三、案經新竹市警察局報請臺灣板橋地方法院檢察署檢察官偵查
    起訴。
    理  由
一、被告以外之人於審判外之言詞或書面陳述，除法律有規定者
    外，不得作為證據；又被告以外之人於審判外之陳述，雖不
    符合刑事訴訟法第159 條之1 至第159 條之4 之規定，但經
    當事人於審判程序同意作為證據，法院審酌該言詞陳述或書
    面陳述作成時之情況，認為適當者，亦得為證據；又當事人
    、代理人或辯護人於法院調查證據時，知有同法第159 條第
    1 項不得為證據之情形，而未於言詞辯論終結前聲明異議者
    ，視為有前項之同意，刑事訴訟法第159 條第1 項及第159
    條之5 分別定有明文。查證人陳仲信之警詢筆錄，固屬被告
    以外之人於審判外之供述證據，惟檢察官、被告簡誠偉及其
    辯護人對前開證據能力並不爭執，其等至辯論終結前亦未聲
    明異議，本院審酌上開證據方法之作成情況，並無違法不當
    之情形，且與本案具有關聯性，應認以之作為證據應屬適當
    ，而有證據能力。
二、訊據被告對於前開施用毒品海洛因犯行坦承不諱，惟矢口否
    認有何販賣毒品海洛因未遂犯行，其辯解意旨略以：我沒有
    販賣品與陳仲信之意思，我只是在電話中騙他而已云云。被
    告辯護人之辯護意旨亦指稱：監聽譯文中雖有被告與陳仲信
    就購買毒品數量及金額之討論，並有陳仲信之供述，但均無
    法證明被告於對話之時確有營利販賣毒品之意思；被告雖有
    與陳仲信約定見面地點，但自始至終均未出面，業以實際行
    動表明無販賣毒品營利之意圖，足以排除有販賣毒品營利之
    疑慮等語。
三、本院查：
（一）按犯罪之著手，係指行為人為實現犯意而開始實行犯罪構
      成要件之行為而言。毒品危害防制條例第4 條第1 項之販
      賣第一級毒品罪，於售賣者與購毒者就買賣毒品之重要內
      容有所表示時，即可認為已經著手實行販賣毒品之行為；
      亦即販賣毒品之犯行，以售賣者與購買者雙方就買賣毒品
      之重要內容有所意思表示而達成契約之合致時，即已著手
      於販賣毒品構成要件之行為，而售賣者已否實際交付毒品
      ，乃該項販賣毒品行為是否既遂之問題（最高法院96年度
      臺上字第3834號、98年度臺上字第2248號、99年度臺上字
      第2447號判決、100 年度臺上字第778 號判決意旨參照）
      。茲就被告販賣毒品海洛因未遂部分，分述如下：
  １、陳仲信分別於99年7 月21日22時44分許及翌日凌晨2 時47
      分許以其持用之行動電話0000000000門號，撥打被告所有
      之行動電話0000000000門號，向被告洽購毒品海洛因，其
      2 人並已約妥面交毒品海洛因及價金之時間、地點，嗣被
      告並未依約到場交付毒品乙情，業經被告於檢察官偵查及
      原審審理時供稱：該3 則譯文係伊與陳仲信的對話，是陳
      仲信要向伊買8 分之1 錢（即0.45公克）毒品海洛因，伊
      向陳仲信說要2,500 元，陳仲信說他身上只剩下2,200 元
      ，伊表示給他先欠著，地點約在伊住處附近的便利商店；
      後來陳仲信又說他要買4 分之1 錢（即0.9 公克）毒品海
      洛因，伊跟陳仲信說要5,000 元，並相約10分鐘後到伊住
      處附近的便利商店，但後來伊並未前往現場等語不諱（見
      毒偵字第6280號卷第33頁、原審卷第42頁反面），核與陳
      仲信於警詢及檢察官偵查時證稱：伊有向被告購買毒品海
      洛因，惟因最後被告並未出現，故交易不成功，門號0000
      000000號行動電話係伊所持用，門號0000000000號行動電
      話係被告所使用。通訊監察譯文所示通話內容就是伊與被
      告交涉購買毒品海洛因之內容，起先伊是要跟被告拿81之
      毒品海洛因，被告說要2,500元，因為伊身上只有2,200元
      ，所以被告說300元先給伊欠著，伊到被告住處附近的便
      利商店，伊打電話給告說伊到了，但被告手機沒電，又打
      給被告就不通了，伊在那邊等被告，被告均未出現，等了
      約15分鐘，伊還有事就先離開。之後伊問被告41之毒品海
      洛因多少錢，被告說要 5,000元，又叫伊去被告住處附近
      的便利商店等，伊又去便利商店等，但是被告仍然沒有出
      現，所以沒有完成交易等語相符（見偵字第25385 號卷第
      14頁反面、第45頁、第46頁），並有前開之通訊監察譯文
      及行動電話門號0000000000號、0000000000號通聯紀錄各
      1份在卷可查（見偵字第25385 號卷第8頁、第42頁、第41
      頁、第55頁、第56頁、第60頁、第63-7頁、第63-8頁、第
      63-11頁），並有扣案之行動電話1支（含行動電話門號00
      00000000號SIM卡1枚）可資佐證。
  ２、依據陳仲信於99年7 月21日22時44分許、翌日凌晨2 時47
      分許，以其所持用之行動電話門號0000000000號，撥打被
      告所有之行動電話門號0000000000號，其等之對話內容：
      「陳仲信：喂！阿偉喔！我阿宏的哥哥啦！
        被  告：我知道。
        陳仲信：你81多少錢？
        被  告：2,500元。
        陳仲信：我身上剩下2,200元而已。
        被  告：不然你就先拿2,200元，我先給你差300元啦！
        陳仲信：我在昨天阿宏拿東西給你的附近等你啦！
        被告：好。」
      「陳仲信：喂！
        被  告：你電話怎麼不會通？
        陳仲信：我電話沒電了。
        被  告：喔！現在怎樣？
        陳仲信：你那41多少錢？
        被  告：5,000元。
        陳仲信：好，我10分鐘到那裡。
        被  告：好。」
      等語，顯見被告與陳仲信業已分別就毒品海洛因交易之價
      格及重量有所意思表示，並均約妥交易之時間、地點；尤
      有甚者，被告尚立於出賣人之地位就所交易毒品海洛因價
      金之給付方式（即部分價金延後支付）主動表示願讓陳仲
      信積欠不足之300 元，而已達成買賣契約之合致，揆諸前
      開說明，應認被告已著手於販賣毒品海洛因構成要件之行
      為，至為明確。
  ３、被告並未依約前往議定地點面交毒品海洛因乙節，業如前
      述，是本案尚無積極之事證證明被告及陳仲信已完成毒品
      海洛因及價金之交付。又被告自檢察官偵查迄今，俱否認
      其持有毒品海洛因以供販賣與陳仲信之事實（見毒偵字第
      6280號卷第34頁、偵字第25385 號卷第67頁、原審卷第42
      頁反面、本院卷第41頁反面、第55頁反面），而本案亦無
      積極證據證明被告於與陳仲信達成買賣毒品海洛因之合意
      前後，已意圖營利而販入毒品海洛因，揆諸前開說明，被
      告之行為仍止於未遂。
  ４、本案雖因被告堅不吐實致無法計算其價差利潤。惟查，販
      賣毒品海洛因係違法行為，非可公然為之，且有其獨特之
      販售通路及管道，復無公定價格，容易增減分裝之份量，
      而每次買賣之價量，可能隨時依雙方關係深淺、資力、需
      求量及對行情之認知、來源是否充裕、查緝鬆嚴、購買者
      被查獲時供述購買對象之可能風險評估等，而異其標準，
      非可一概而論。關於被告上開販賣毒品海洛因之犯行，固
      無從逕憑卷證資料而推認其所得獲致之具體利潤金額為何
      ；然而，近年來政府為杜絕毒品之氾濫，對於查緝施用及
      販賣毒品之工作，無不嚴加執行，販賣毒品又係重罪，設
      若無利可圖，衡情一般人當無輕易販賣毒品與他人而甘冒
      被查獲移送法辦，並受長期自由刑或生命刑剝奪危險之理
      。且不論係以何包裝之毒品海洛因，均可任意分裝或增減
      其份量，而每次買賣之價量，亦隨前開因素而機動調整，
      因之販賣之利得，除經被告坦承犯行，或帳冊價量均臻明
      確外，委難察得實情。職是之故，縱未確切查得販賣賺取
      之實際差價，但除別有事證，足認係按同一價格轉讓，確
      未牟利外，尚難執此認非法販賣之事證有所不足，致知過
      坦承者難辭重典，飾詞否認者反得逞僥倖，而失情理之平
      。販賣之人從價差或量差中牟利之方式雖異，然其販賣目
      的在意圖營利則屬同一，堪認被告有從中賺取差額利潤圖
      利之意圖及事實，此應屬合於論理法則，且不違背社會通
      常經驗之理性判斷。是被告販賣毒品海洛因，有營利之意
      圖，亦可認定。被告之辯護人主張並無證據證明被告確有
      營利之意圖等語，顯非事實，不足採憑。
  ５、被告否認有販賣毒品海洛因之真意，其於上訴理由狀更主
      張：卷附之通訊監察譯文內容，多與事實、或常情有違，
      例如：陳仲信在當日23時11分之電話對話中已表明「我在
      （7-11超商）這裡」，然翌日凌晨2 時47分之對話卻又說
      「我10分鐘到那裡」，前後矛盾；又如依據通訊監察譯文
      ，顯示被告從當日23時11分與陳仲信聯絡，陳仲信表明「
      我在（7-11超商）這裡」後，一直到翌日凌晨2 時47分為
      止，將近3 個多小時的時間，被告均未依約將毒品海洛因
      交付，惟被告從其住處至約定之交易地點，當無需花費這
      麼多時間，顯見被告自始即無買賣毒品海洛因之意圖，否
      則豈有任意放棄賺取販售毒品海洛因暴利之機會云云。惟
      查：
（１）被告於事發當時，僅認識陳仲信一、二天而已，業據其於
      本院審理時所自承（見本院卷第55頁反面），而被告於原
      審審理時亦自承：伊與陳仲信並無特殊恩怨，只是在前一
      天跟阿宏拿毒品時，才認識他等語（見原審卷第89頁反面
      ），衡情被告應無戲弄陳仲信之動機。況陳仲信於上開2
      次電話聯絡中，均係主動向被告洽購毒品海洛因，且自上
      開通訊監察譯文觀之，陳仲信於通話中，不經旁敲側擊，
      直接詢問被告毒品海洛因價格，甚而均以術語「81」、「
      41 」 等直呼毒品重量，足見被告早已顯露其有販賣毒品
      海洛因之訊息，並為陳仲信所知悉，否則以持用、施用毒
      品海洛因之行為，均屬法所明禁，陳仲信應無甘冒其持有
      、施用毒品海洛因之罪嫌為人察覺，毫不設防的以電話聯
      絡購買毒品海洛因之理。且自被告立場觀之，販賣毒品海
      洛乃為萬國公罪，因之罪刑重大，非但為眾所週知之事，
      更為施用毒品者眾所深知。其見陳仲信向其詢價，明知陳
      仲信所指係毒品海洛因之買賣，竟以此為嬉戲，大費周章
      與陳仲信進行履約協議，當與事理未合。
（２）依據其等2 人於99年7 月21日23時11分42秒之電話交談內
      容：
      「陳仲信：喂！
        被  告：你到了嗎？
        陳仲信：我在（7-11超商）這裡。
        被  告：你1分鐘之後站在昨天那個地方。
        陳仲信：好。」
      等語，有前開之通訊監察譯文在卷可稽（見偵字第25385
      號卷第42頁），顯見被告於99年7 月21日23時11分許，尚
      且主動電話聯絡陳仲信，詢問其是否抵達約定面交地點；
      衡諸一般經驗法則，被告若無買賣毒品海洛因之真意，又
      何需主動打電話詢問陳仲信是否已經到達，並再指示其應
      到達之地點。
（３）參以陳仲信於檢察官偵查時之前開供稱，被告第1 次與陳
      仲信約定見面地點後，而陳仲信已在該地點等候，因被告
      未到，陳仲信又適巧有事須先離開，所以才會有第2 次約
      定見面地點，進而陳仲信再度前往約定之見面地點，欲與
      被告進行交易；準此，陳仲信於前開電話對談中，前者所
      言「我在（7-11超商）這裡」等語，與後者所表明之「我
      10分鐘到那裡」等語，應係陳仲信分處不同地點所致，前
      後並無矛盾，被告以陳仲信前開對話內容前後矛盾為由，
      主張其無販賣云云，核與事實不符，不足採信。
（４）被告與陳仲信就前開買賣毒品海洛因之交易並未成功，亦
      僅能證明被告事後因其他障礙因素而未完成前開買賣行為
      ，尚無法倒果為因，以被告自始至終均未出面，而排除其
      有販賣毒品海洛因營利之犯意。準此，被告以在將近3個
      多小時的時間，均未依約將毒品海洛因交付為由，辯稱其
      自始即無買賣毒品海洛因之意圖云云，不足採憑；被告辯
      護人前開之主張，亦難為被告有利認定之依據，而不足採
      取。
（５）基上，被告確有販賣毒品海洛因之犯意，絕非僅係在欺瞞
      或唬弄陳仲信而已。被告主觀上具有販賣毒品海洛因營利
      之犯意，客觀上並已著手實行犯罪構成要件即議定販賣毒
      品海洛因之價格、重量之行為，揆諸前開說明，被告之行
      為應屬未遂甚明；其前開所辯，顯係事後卸責之詞，不足
      採信。
  ６、被告於上訴理由狀復主張：依通訊監察譯文，陳仲信既身
      為毒品海洛因之買家，其財力僅有2,200 元而已，被告當
      無可能與陳仲信分別為2,200 元與5,000 元共計7,200 元
      之買賣合意云云。然而，陳仲信是否有足夠資力，僅係陳
      仲信是否能履約之問題，要與被告主觀上有無販賣毒品海
      洛因之犯意無關，自難以陳仲信之財力狀況，逕為被告有
      利之認定。況且，陳仲信於第1 次等候被告赴約未果，因
      有事而先行離開，於約3 小時後再與被告聯絡；而當陳仲
      信再次與被告聯絡時，並未提起其資金不足之問題，顯見
      陳仲信前開資金不足之問題，已然解決，甚或仍繼續以前
      開欠帳方式處理。是被告前開所辯，尚不足為其有利認定
      之依據。
  ７、按刑事法上所稱接續犯，係指數個在同時同地或密切接近
      之時地，侵害同一法益之行為，因各舉動之獨立性極為薄
      弱，依社會通念認為無法強行分開，乃將之包括視為一個
      行為之接續進行，給予單純一罪之刑法評價；又刑法上所
      謂之「接續犯」，則係指行為人以單一之決意，於同時、
      同地或密切接近之時、地接續實施侵害同一法益之數行為
      ，而各行為之獨立性極為薄弱，依一般社會健全觀念，在
      時間差距上，難以強行分開，在刑法評價上，以視為數個
      舉動之接續施行，合為包括之一行為予以評價，較為合理
      者而言（最高法院99年度臺上字第1527號刑事判決、98年
      度臺上字第7513號判決意旨參照）。經查，被告於99年7
      月21日22時44分許，接獲陳仲信之電話，雙方並在電話中
      議妥由被告以2,500 元之代價，販賣毒品海洛因0.45公克
      與陳仲信，嗣被告並依約前往約定交付毒品及價金之地點
      ；約4 小時之後，即翌日凌晨2 時47分許，陳仲信再以前
      開方式與簡誠偉聯絡，除質問其電話為何不通外，雙方又
      議妥由被告以5,000 元之代價，販賣毒品海洛因0.9 公克
      與陳仲信，並約定在同一地點店面交毒品海洛因及價金。
      被告於密接之7 月21日22時44分、7 月22日2 時47分與同
      一對象2 次相約在前開地點為毒品交易，顯係被告第1 次
      與陳仲信議妥毒品海洛因之交易未果後，欲續行其第1 次
      販賣毒品海洛因之意思，而基於同一販賣毒品海洛因之犯
      意，再與陳仲信為第2 次毒品海洛因交易之合致，則其2
      次相約為毒品海洛因交易之行為，應係基於一個販賣交易
      犯意所為之密接行為，自應評價為接續犯，而以一次販賣
      毒品海洛因未遂犯論處。
（二）施用毒品海洛因部分：
  １、被告於前開時、地施用毒品海洛因之事實，業據被告於原
      審審理及本院審理時坦承不諱（見原審卷第42頁反面、第
      90頁正面、本院卷第41頁反面、第55頁反面），且其為警
      查獲後所採集之尿液，經送鑑定後，確呈嗎啡陽性反應，
      有臺灣尖端先進生技醫藥股份有限公司濫用藥物檢驗報告
      及新竹市警察局毒品犯罪嫌疑人尿液採驗作業管制紀錄各
      1 份附卷足參（見毒偵字第6280號卷第62頁、第64頁）。
      此外，復有扣案之毒品殘渣袋5 個、注射針筒2 支及玻璃
      球1 個可資佐證。又被告於原審審理時，自陳上開殘渣袋
      5 個係其於本案用以施用毒品海洛因所餘（見原審卷第88
      頁正面），核與驗尿結果相符，是上開殘渣應係毒品海洛
      因無誤。基上，被告前開自白與事實相符，應可採信。
  ２、被告前於94年間，因施用毒品案件，經依臺灣板橋地方法
      院94年度毒聲字第265 號裁定送觀察、勒戒後，認有繼續
      施用毒品之傾向，再依該院94年度毒聲字第460 號裁定施
      以強制戒治，94年3 月17日開始執行，94年11月10日因無
      繼續戒治之必要而執行完畢釋放，復經臺灣板橋地方法院
      檢察署以95年度戒毒偵字第13號為不起訴處分，有本院被
      告前案紀錄表及前開不起訴處分書網路擷取本在卷可稽；
      被告於前開強制戒治執行完畢釋放後，5 年內再犯本件施
      用毒品海洛因之罪，依毒品危害防制條例第20條3 項規定
      之反面解釋，自毋需再令被告入勒戒處所觀察、勒戒。
（三）綜上所述，本件事證明確，被告販賣毒品海洛因未遂及施
      用海洛因之事實均堪以認定。
四、論罪之理由：
（一）查海洛因屬毒品危害防制條例第2 條第2 項第1 款所規定
      之第一級毒品，不得非法持有、施用及販賣。是核被告就
      如事實欄二、（一）所為，係犯毒品危害防制條例第4 條
      第6 項、第1 項之販賣第一級毒品未遂罪；如事實欄二、
      （二）所為，係犯同條例第10條第1 項之施用第一級毒品
      罪。
（二）被告持有毒品海洛因進而施用，其持有毒品海洛因之低度
      行為，應為施用之高度行為所吸收，不另論罪。
（三）按犯毒品危害防制條例第4 條至第8 條之罪於偵查及審判
      中均自白者，減輕其刑，毒品危害防制條例第17條第2 項
      定有明文；而所謂自白，乃被告對自己犯罪事實之全部或
      一部之供述之謂。卷查，被告自偵查、原審審理，迄至本
      院審理以還，均坦承前開3 通電話之對談內容，乃係陳仲
      信欲向其購買毒品海洛因，且其2 人業已議妥買賣毒品海
      洛因之價錢、重量及預定面交之地點，顯見被告已供述該
      當販賣毒品海洛因並已著手實行之構成要件事實，而已自
      白，自與毒品危害防制條例第17條第2 項「於偵查及審判
      中均自白者，減輕其刑」之規定相符，應依該規定就被告
      所犯之販賣毒品海洛因未遂犯行減輕其刑。至於被告辯稱
      其並無販賣毒品海洛因之真意，要僅為其對有關犯罪情節
      之辯述，不能因此謂非自白，附此敘明。
（四）被告所犯上開2 罪間，犯意各別，行為互殊，應分論併罰
      。
（五）被告已有如事實欄一、所述之犯罪前科及執行完畢紀錄，
      有本院被告前案紀錄表在卷可稽，其於前開有期徒刑執行
      完畢之5 年內，故意再犯本件有期徒刑以上之2 罪，均為
      累犯，除販賣毒品海洛因法定本刑為死刑、無期徒刑依法
      不得加重外，應依刑法第47條第1 項規定加重其刑。
（六）被告已著手於如事實欄二、（一）所示販賣毒品海洛因犯
      行犯行而不遂，為未遂犯，爰依刑法第25條第2 項規定，
      按既遂犯之刑減輕之，並依法遞減之。
五、原審就被告所犯之施用毒品海洛因部分，審酌被告施用毒品
    足以戕害身心健康，其經觀察、勒戒及強制戒治後，仍再度
    施用毒品，顯見其戒毒之意志不堅，自制力不佳；又念其施
    用毒品，戕害己身，犯後已坦承施用海洛因犯行，並斟酌其
    犯罪之動機、目的、手段、生活狀況、智識程度及犯罪所生
    危害等一切情狀，量處有期徒刑10月，並就扣案之毒品海洛
    因殘渣袋5 個內殘留之微量海洛因（量微無法秤重），援引
    毒品危害防制條例第18條第1 項前段規定，不問屬於犯人與
    否，併予宣告沒收銷燬之；另就扣案之外包裝袋5 個、注射
    針筒2 支及玻璃球1 個，依據被告之供述（見原審卷第88頁
    正面），或以該等扣案物為被告所有用，且係用以盛裝上開
    毒品海洛因殘渣之物，或以該等扣案物均係被告所有，且係
    用以施用毒品海洛因之物為由，而援引刑法第38條第1 項第
    2 款規定，併予宣告沒收之，並依據被告於原審審理時之供
    述（見原審卷第88頁正面），說明扣案之藥鏟1 支及行動電
    話1 支（含門號0000000000號SIM 卡1 枚），均與被告上開
    犯行無關，而不併予宣告沒收，經核其認事用法，均無不當
    ，量刑亦稱妥適，被告上訴主張原審量刑過重云云，顯無理
    由，應予駁回。
六、原審就販賣毒品海洛因未遂犯行據以論罪科刑，固非無見。
    惟查：
（一）被告於密接之99年7 月21日22時44分、7 月22日2 時47分
      與陳仲信相約在前開地點為毒品交易，乃係基於一個販賣
      交易犯意所為之密接行為，自應評價為接續犯，而以一次
      販賣毒品海洛因未遂犯論處，已如前述。原審卻將被告前
      開犯行，論處2罪而分論併罰，容有違誤。
（二）被告既已供述該當販賣毒品海洛因並已著手實行之構成要
      件事實，而已自白，自應依毒品危害防制條例第17條第2
      項之規定減輕其刑。原審未依此規定予以減刑，容有違失
      。
（三）基上，被告仍執陳詞否認販賣毒品海洛因未遂犯行，為無
      理由；且被告所為之販賣毒品海洛因未遂犯行，乃係為圖
      謀一己之私利，所為之戕害他人身心健康之舉止，難認其
      犯罪情狀有何「顯可憫恕」之情，是被告辯護人主張被告
      犯行應依刑法第59條之規定酌量減輕其刑等語，亦無理由
      ；然原審判決既已有如前所述可議之處，即屬無可維持，
      自應由本院將原判決關於販賣第一級毒品未遂（共2 罪）
      部分，暨定應執行部分均撤銷改判。
七、爰審酌被告已有如事實欄一、所述之前科紀錄，已如前述，
    素行不佳，正值壯年，為貪圖不法利益，販賣毒品海洛因，
    輕則戕害施用者之身心健康，重則引發各種犯罪，而為社會
    治安敗壞之源頭，犯罪之動機及目的乃為牟取不法利益，本
    應處以重刑，惟念及被告並未販出，並斟酌其犯罪動機、目
    的、手段、生活狀況、智識程度及犯罪所生危害等一切情狀
    ，量處主文欄第2 項所示之刑，並就撤銷改判所處之刑與上
    訴駁回部分所處之刑，定其應執行刑如主文第4項所示。
八、宣告沒收之說明：
（一）扣案之配屬行動電話門號0000000000號SIM 卡之行動電話
      1 支及前開行動電話門號SIM 卡，均係被告所有供犯前開
      販賣毒品海洛因未遂犯行所用之物，已據被告於原審審理
      時供稱明確（見原審卷第88頁正面），並有前開之通訊監
      察譯文在卷可參；又前開行動電話門號乃係被告以自己名
      義申辦，有臺灣大哥大資料查詢列印資料在卷可憑（見偵
      字第25385 號卷第52頁反面），益證前開行動電話門號
      SIM 卡確為被告所有，爰依毒品危害防制條例第19條第1
      項之規定，併予宣告沒收。
（二）按毒品危害防制條例第19條第1 項既採義務沒收主義，則
      其犯罪所得之對價，不問其中成本若干，利潤多少，固應
      全部諭知沒收，惟因法條既明文「因犯罪所得之財物」，
      是其沒收範圍必以犯人實際所得者為限，苟無所得或尚未
      取得者，即無從為沒收、追徵或以財產抵償之諭知（最高
      法院96年度臺上字第2331號判決要旨參照）。查被告前開
      販賣毒品海洛因之犯行，並未實際取得販賣毒品海洛因所
      得2,500 元及5,000 元，揆諸前開所述，尚難認被告實際
      上已有犯罪所得，此部分自不予宣告沒收或以其財產抵償
      之，併此敘明。
據上論結，應依刑事訴訟法第368 條、第369 條第1 項前段、第
364 條、第299 條第1 項前段，毒品危害防制條例第4 條第6 項
、第1 項、第10條第1 項、第18條第1 項前段、第19條第1 項，
刑法第11條前段、第47條第1 項、第25條第2 項、第38條第1 項
第2 款、第51條第5 款、第9 款，判決如主文。
本案經檢察官劉靜婉到庭執行職務。
中    華    民    國   100    年    7     月    14    日
                  刑事第九庭  審判長法  官  陳貽男
                                    法  官  蔡聰明
                                    法  官  蔡守訓
以上正本證明與原本無異。
如不服本判決，應於收受送達後十日內向本院提出上訴書狀，其
未敘述上訴之理由者並得於提起上訴後十日內向本院補提理由書
（均須按他造當事人之人數附繕本）。「切勿逕送上級法院」。
                                    書記官  許俊鴻
中    華    民    國   100    年    7     月    15    日
附錄本案論罪科刑法條全文：
毒品危害防制條例第4條
製造、運輸、販賣第一級毒品者，處死刑或無期徒刑；處無期徒
刑者，得併科新臺幣 2 千萬元以下罰金。
製造、運輸、販賣第二級毒品者，處無期徒刑或 7 年以上有期
徒刑，得併科新臺幣 1 千萬元以下罰金。
製造、運輸、販賣第三級毒品者，處 5 年以上有期徒刑，得併
科新臺幣 7 百萬元以下罰金。
製造、運輸、販賣第四級毒品者，處 3 年以上 10 年以下有期
徒刑，得併科新臺幣 3 百萬元以下罰金。
製造、運輸、販賣專供製造或施用毒品之器具者，處 1 年以上
7 年以下有期徒刑，得併科新臺幣 1 百萬元以下罰金。
前五項之未遂犯罰之。
毒品危害防制條例第10條
施用第一級毒品者，處 6 月以上 5 年以下有期徒刑。
施用第二級毒品者，處 3 年以下有期徒刑。